臺灣高等法院臺南分院交通事件裁定　　100年度交抗字第116號
抗　告　人　陳惠祥
上列抗告人因聲明異議案件，不服臺灣嘉義地方法院中華民國
100年9月28日裁定（100年度交聲字第789號）提起抗告，本院裁
定如下：
    主  文
抗告駁回。
    理  由
一、抗告意旨略以：依照彰化縣福興鄉○○路與沿海路口現場感
    應線圈設置而言，在紅燈亮後即計時顯示器於71秒之後，第
    一個感應線圈才會啟動，任何車輛前輪進入停止線前的第一
    個感應線圈內時，攝影機於0.5秒後才會啟動。前輪繼續前
    進至第二個感應線圈又須0.5秒，由於本案前面已有兩台車
    呈停止狀態在等候左轉，由此足證抗告人之車前輪才壓過第
    一感應線圈再壓過停止線時，還停留在71秒位置不動，是不
    科學矛盾之論述云云。
二、按汽車駕駛人，行經有燈光號誌管制之交岔路口闖紅燈者，
    處新臺幣1,800元以上5,400元以下罰鍰；又汽車駕駛人有第
    53條情形者，除依原條款處罰鍰外，記違規點數3點，道路
    交通管理處罰條例第53條第1項、第63條第1項第第3款分別
    定有明文。
三、經查：
  (一)受處分人所有之車牌號碼4320-QK號自用小客車，於民國（
    下同）100年4月2日9時25分許，行經彰化縣福興鄉○○路與
    沿海路口，有燈光號誌管制之交岔路口闖紅燈，經員警以科
    學儀器採證，為彰化縣警察局員警逕行舉發等情，業據證人
    即員警涂榮祥於原審調查時結證綦詳（見原審卷第39-44頁
    ），復有彰化縣警察局100年5月11日彰警交字第1000030140
    號函1份、採證照片2張、舉發違反道路交通管理事件通知單
    1 份等附卷可稽（見原審卷第13-15、25頁），足認受處分
    人確有上揭違規情事。證人涂榮祥於原審調查時結證稱：微
    電腦闖紅燈兼測速照相儀器是去年9月份裝置，沒有保固期
    ，若有問題會請廠商維修，依照片可以比對運作有無差錯，
    每1部車拍照的地點都在同一個地點，所以認定是正常運作
    等語（見原審卷第40頁），並有同日受處分人違規前之其他
    違規車輛採證照片4張、我國駐荷蘭代表處簽證章、法院所
    屬民間公證人認證章各1份在卷可憑（見原審卷第45、52-62
    頁），足見
    本件採證之微電腦闖紅燈兼測速照相儀器，係經檢驗合格後
    始合法輸入及驗收合格，於採證當日係正常使用，復查無其
    他證據足證該照相儀器有故障之情事，是以該照相儀器所採
    證之闖紅燈數據，自足以證明受處分人是否有闖紅燈之違規
    行為。
  (二)證人涂榮祥於原審調查時結證稱：受處分人駕駛車牌4320-Q
    K號自用小客車，第1張照片上顯示紅燈亮以後0.5秒，車子
    才通過第1線圈，第2張照片是第1張照片之後1秒鐘，證明他
    的車子是動態狀態，原則上是在行進中，也有可能開到那個
    地方就停下來等語（見原審卷第39頁），且觀諸卷附第1張
    採證照片（見原審卷第46頁），於100年4月2日9時25分許，
    車牌號碼4320-QK號自用小客車，行駛至上揭交岔路口，於
    紅燈亮起0.5秒時，即紅燈倒數71秒時，一半車身超越停止
    線，卷附第2張採證照片（見原審卷第46頁），紅燈亮起1.5
    秒，即紅燈倒數70秒時，該車仍繼續向前行駛，車身已全部
    在行人穿越道，足認受處分人之自用小客車於紅燈亮起0.5
    秒時，並未停止於停止線後方，而是繼續越過停止線前行，
    且於紅燈亮起1.5秒時，已向前行駛至行人穿越道。
  (三)證人涂榮祥於原審調查時復證稱：第2張照片右下角V=16，
    表示時速是16公里，因為這部機器沒有速度檢定過，僅能參
    考。抗告人抗辯證人之證言證稱該車時速係16公里顯不可能
    ，因為該車前方尚有2輛等候左轉呈停止狀態之車輛。惟證
    人涂榮祥於原審調查時已說明該部機器並未檢定過速度，故
    而其速度僅能供參考，此並不能代表機器故障，有拍照的問
    題，由原審卷第14-15頁照片仍可明確知悉抗告人於紅燈71
    秒時，僅有車子的前半身通過停止線，於紅燈70秒時，整輛
    車始完全通過停止線。佐以證人涂榮祥之證言：【紅燈後才
    會充電產生磁場，才會紀錄波形。紅燈亮之前通過第1線圈
    的話，波形無法比對，相機不會啟動，所以沒有拍照的問題
    。若是如同受處分人所述，紅燈亮之前就在路口的話，這張
    照片不會存在，因為根本不會拍攝，紅燈亮後第1線圈才會
    啟動，受處分人一定是在紅燈亮之後才通過停止線，紅燈1.
    5秒時，他整台車在行人穿越道。】等語（見原審卷第42-43
    頁）。此外復有現場照片2張、車輛通過線圈之完整波形示
    意圖、正常拍攝之波形比對圖、不予拍攝之波形比對圖各1
    份附卷足參（見原審卷第48-51頁），是本件採證之微電腦
    闖紅燈兼測速照相儀器，為感應式闖紅燈照相設備，其原理
    係將感應線圈之主機連接路口號誌之燈號，當紅燈亮起時線
    圈啟動待命，於違規車輛駛壓過感應線圈時始能啟動拍攝照
    片，若受處分人通過第1線圈時是綠燈或黃燈，則線圈根本
    不會啟動拍照，是抗告人抗告意旨所辯，顯係卸責之詞，尚
    非可採。
  (四)本件受處分人無視紅燈號誌仍執意通行，致其自用小客車之
    車身不僅超越停止線，甚至在行人穿越道上，足以妨害其他
    方向人、車通行，且依第2張採證照片可知該車並未靜止在
    行人穿越道上，受處分人亦自承於紅燈時隨前車往前行駛，
    左轉通過上揭交岔路口，受處分人係行經有燈光號誌管制之
    交岔路口闖紅燈甚明。
四、又按交通警員掣單舉發違反道路交通管理處罰條例所列之違
    規事實，本質上為行政處分，係公務員基於職務上權力，依
    法就特定之具體事件所為具公法上效果之單方行政行為，基
    於公務員為公法上行為具有公信力之原則，該行政處分當可
    被推定為真正，其據以依法處分之事實認定亦為正確。又本
    件員警涂榮祥與抗告人並無仇怨，應無捏造事實違法取締，
    並甘冒偽證罪嫌到庭偽證之必要，是執勤警員本其維護交通
    秩序、安全職責所為之舉發，自應受到合法、正確之推定。
五、抗告人既有前揭所述闖紅燈之違規情形，原審撤銷原處分機
    關認抗告人不遵守道路交通標線指示之裁處，改依道路交通
    管理處罰條例第53條第1項、第63條第1項第3款規定，裁處
    抗告人罰鍰2,700元，並記違規點數3點，經核並無違誤，抗
    告人以其於綠燈還亮時，即已進入停止線十字路口內，而未
    有闖紅燈情事置辯，指摘原裁定不當，為無理由，應予駁回
    。
六、依道路交通管理處罰條例第87條第3項，道路交通事件處理
    辦法第25條、刑事訴訟法第412條，裁定如主文。
中    華    民    國   100    年    11    月    23    日
                      刑事第三庭審判長法  官  高明發
                                      法  官  張季芬
                                      法  官  夏金郎
以上正本證明與原本無異。
不得再抗告。
                                      書記官  汪姿秀
中    華    民    國   100    年    11    月    23    日